【裁判字號】    97,訴,1517
【裁判日期】    970429
【裁判案由】    毒品危害防制條例
【裁判全文】
臺灣板橋地方法院刑事判決              97年度訴字第1517號
公  訴  人  臺灣板橋地方法院檢察署檢察官
被      告  甲○○
                    （現於臺灣臺北監獄臺北分監另案執行）
上列被告因毒品危害防制條例案件，經檢察官提起公訴（97年度
毒偵字第2436號），於本院準備程序進行中，被告就被訴之事實
為有罪陳述，經告知被告簡式審判程序之旨，並聽取當事人之意
見後，裁定進行簡式審判程序判決如下：
    主  文
甲○○施用第一級毒品，累犯，處有期徒刑捌月。
    事  實
一、甲○○前於民國89年間因施用毒品案件，先後經本院89年度
    毒聲字第871 號、89年毒聲字第6938號裁定送觀察、勒戒後
    ，均認無繼續施用毒品之傾向，分別於89年2 月19日、90年
    4 月26日執行完畢釋放出所，並由臺灣板橋地方法院檢察署
    檢察官各以89年度毒偵字第1371號、89年度毒偵字第6965號
    為不起訴處分確定；又於93年間因施用毒品案件，經本院以
    93年度簡字第2106號判處有期徒刑6 月，嗣於93年12月23日
    易科罰金執行完畢；再因竊盜案件，經本院以94年度易字第
    530 號判決處有期徒刑6 月，嗣於95年9 月3 日因縮刑期滿
    執行完畢。詎其猶不知悔改，於前開觀察、勒戒執行完畢釋
    放後及有期徒刑執行完畢後之5 年以內，又基於施用第一級
    毒品海洛因（以下均稱海洛因）之犯意，於97年1 月8 日16
    時至17時之間某時（起訴書誤載為96年1 月8 日為警採尿前
    回溯26小時內某時），在臺北縣五股鄉○○路51號2 樓之住
    處，以將海洛因摻水放進針筒後注入體內之方式施用海洛因
    1 次，嗣97年1 月8 日21時5 分許（起訴書誤載為96年1 月
    8 日21時5 分許）在臺北縣五股鄉○○路44號前因另案通緝
    而為警查獲，嗣經警將對甲○○所採集之尿液送請檢驗結果
    ，係呈嗎啡陽性反應，而悉上情。
二、案經臺北縣政府警察局蘆洲分局報告台灣板橋地方法院檢察
    署檢察官偵查起訴。
    理  由
一、按除被告所犯為死刑、無期徒刑、最輕本刑為3 年以上有期
    徒刑之罪或高等法院管轄第一審案件者外，於第一次審判期
    日前之準備程序進行中，被告先就被訴事實為有罪之陳述時
    ，審判長得告知被告簡式審判程序之旨，並聽取當事人、代
    理人、辯護人及輔佐人之意見後，裁定進行簡式審判程序，
    刑事訴訟法第273 條之1 第1 項定有明文。經核本件被告所
    犯係死刑、無期徒刑、最輕本刑為3 年以上有期徒刑以外之
    罪，其於準備程序中就被訴事實為有罪之陳述，經法官告知
    簡式審判程序之旨，並聽取公訴人、被告之意見後，本院爰
    依首揭規定，合議裁定由受命法官獨任進行簡式審判程序，
    合先敘明。
二、上揭事實，業據被告甲○○在本院訊問中坦承不諱，且被告
    為警查獲後所採集之尿液，經送臺灣檢驗科技股份有限公司
    以EIA 酵素免疫分析法初步檢驗，再以GC/MS 氣相層析質譜
    儀法確認檢驗結果，呈現鴉片類（海洛因）陽性之反應乙節
    ，有該公司97年1 月29日編號CH/2008/10849 號濫用藥物尿
    液檢驗報告及偵辦毒品案件尿液代號對照表各1 紙附卷可稽
    （見偵查卷第23、24頁）。又被告於89年間因施用毒品案件
    ，先後經本院89年度毒聲字第871 號、89年毒聲字第6938號
    裁定送觀察、勒戒後，均認無繼續施用毒品之傾向，分別於
    民國89年2 月19日、90年4 月26日執行完畢釋放出所，並由
    臺灣板橋地方法院檢察署檢察官各以89年度毒偵字第1371號
    、89年度毒偵字第6965號為不起訴處分確定；又於93年間因
    施用毒品案件，經本院以93年度簡字第2106號判處有期徒刑
    6 月，嗣於93年12月23日易科罰金執行完畢乙節，有卷附之
    臺灣高等法院被告前案紀錄表1 份為憑。按修正後之毒品危
    害防制條例就施用毒品者，僅於「初犯」及「5 年後再犯」
    二種情形，設有追訴條件之限制，即須於初犯經觀察、勒戒
    或強制戒治釋放後，5 年內均無施用毒品之行為，始能認其
    前所實施之觀察、勒戒或強制戒治已足遮斷毒癮，而得於5
    年後再犯時，再予適用初犯之規定，重行觀察、勒戒等程序
    。倘5 年內已經再犯，被依法追訴處罰，縱其第3 次（或第
    3 次以上）施用毒品之時間在初犯釋放5 年以後，即與「5
    年後再犯」之情形有別，自無再經觀察、勒戒及強制戒治之
    必要，應得逕行追訴處罰，最高法院95年度臺非字第59號、
    95年度臺非字第65號判決意旨可資參照。是本案被告於90年
    4 月26日觀察、勒戒完畢後，迄今雖已逾5 年，但其中被告
    已有因施用毒品之犯行經法院判刑確定，業於前述，是本次
    犯行核非5 年後再犯之情形，依前開說明，自無重行觀察、
    勒戒程序之必要，應依法逕行論處。
三、核被告甲○○所為，係犯毒品危害防制條例第10條第1 項之
    施用第一級毒品罪。被告施用前後持有第一級毒品之犯行，
    為施用之高度行為所吸收，不另論罪。又被告有事實欄所載
    之執行紀錄，有臺灣高等法院被告前案紀錄表在卷可稽，其
    於有期徒刑執行完畢後之5 年以內，再故意犯本件有期徒刑
    以上之罪，為累犯，應依法加重其刑。爰審酌被告無視於毒
    品對於自身健康之戕害及國家對於杜絕毒品犯罪之禁令，惟
    考量施用毒品者均具有相當程度之生理成癮性及心理依賴性
    ，戒除不易，且犯罪心態與一般刑事犯罪之本質不同，非難
    性較低，暨衡以其施用毒品之動機、犯罪後坦承犯行之態度
    等一切情狀，量處如主文所示之刑，並定其應執行刑，以資
    懲儆。
據上論斷，應依刑事訴訟法第273 條之1 第1 項、第299 條第1
項前段，毒品危害防制條例第10條第1 項，刑法第11條前段、第
47條第1 項，判決如主文。
本案經檢察官江祐丞到庭執行職務。
中    華    民    國    97    年    4     月    29    日
                  刑事第十一庭  法  官  邱景芬
以上正本證明與原本無異
如不服本判決應於送達後10日內向本院提出上訴狀
                                書記官  曾千庭
中    華    民    國    97    年    4     月    29    日
附錄本案論罪科刑法條全文
毒品危害防制條例第10條
施用第一級毒品者，處 6 月以上 5 年以下有期徒刑。
施用第二級毒品者，處 3 年以下有期徒刑。


司法院資訊處製作；財團法人民間司法改革基金會備份。
